【裁判字號】    89,交易,80
【裁判日期】    890605
【裁判案由】    公共危險等
【裁判全文】
臺灣屏東地方法院刑事判決                          八十九年度交易字第八號
    公  訴  人  臺灣屏東地方法院檢察署檢察官
    被      告  乙○○
右列被告因公共危險等案件，經檢察官提起公訴（八十九年度偵字第一八○○號），
本院判決如左：
     主  文
乙○○服用酒類，不能安全駕駛動力交通工具而駕駛，處有期徒刑參月；又駕駛動力
交通工具肇事，致人受傷而逃逸，處有期徒刑壹年。應執行有期徒刑壹年貳月，緩刑
肆年。
被訴過失傷害部分不受理。
     事  實
一、乙○○明知飲酒後不得駕車，仍於民國八十九年一月七日下午七時許，飲酒而達
    不能安全駕駛汽車之情況下，猶駕駛車號ＥＮ─六一三五號自用小客車，沿屏東
    縣內埔鄉○○村○○路往五溝村方向行駛，嗣於當日下午七時五十五分許，駛至
    該路七九號前，因酒後醺醉，竟疏於注意，追撞同向由甲○○所騎駛之車號ＯＺ
    Ｆ─一六七號重型機車，致甲○○受有左額、眼眶挫裂傷、巨大血腫、上唇巨大
    推裂創傷，下巴推裂傷，右手、左手多處裂傷及左、右膝多處裂傷、血腫等傷害
    （過失傷害部分業據撤回告訴）。乙○○見狀，因心裡畏懼，竟起意駕車逃逸，
    嗣經警依甲○○提供肇事車輛之車號，而於同日下午十時二十分許循線查獲，並
    測得其吐氣所含酒精成份達每公升一‧一五毫克。
二、案經甲○○訴由屏東縣警察局內埔分局報請臺灣屏東地方法院檢察署檢察官偵查
    起訴。
     理  由
壹、被訴公共危險部分
一、訊據被告乙○○坦承於車禍前曾喝半瓶蔘茸酒，惟矢口否認酒醉不能安全駕車及
    肇事逃逸之事實，辯稱：測得之高量吐氣所含酒精成分，是發生車禍後，伊再與
    友人飲酒所致，伊不知道有撞到人，更無逃逸，事後伊看其駕駛之車輛右方後視
    鏡向後折向外側，應係該後視鏡擦撞到機車云云。
二、然查，前揭被告駕車肇事逃逸之事實，業據告訴人甲○○指訴綦詳，復有道路交
    通事故調查報告表暨警繪現場圖、車禍現場及車損照片共七張可稽，堪信屬實。
    再者，訊據被告於警訊時，辯稱其肇事後返家復與朋友三人共同飲酒，其飲米酒
    一杯，惟就上開所指朋友三人，則謂不知渠等姓名及地址，言詞閃爍，避重就輕
    ，所辯是否屬實，已非無疑，嗣於偵、審訊時，分別供稱：伊返家後，有食用薑
    母鴨；伊是回去吃燒酒雞云云，前後供述歧異，顯係臨訟飾詞，無可採信，堪認
    被告肇事後，吐氣所含酒精成份達每公升一‧一五毫克之檢測值，允為被告肇事
    前之生理狀態。按「汽車駕駛人飲酒後其吐氣所含酒精成份超過每公升零點二五
    毫克以上者，不得駕車。」道路交通安全規則第一百十四條第二款定有明文。查
    酒精對中樞神經系統有麻醉作用，將導致人對外界事物狀況之知覺減緩及認知功
    能短暫性缺損，駕駛人對移動景物的追蹤、經強光照射後的視力恢復、監視四週
    之注意等，其反應能力均有降低（參照臺北醫學院附設醫院精神科主任蔡尚穎所
    著「酒精對人體生理與行為之影響」一文），而被告肇事後，經檢測其吐氣所含
    酒精成份高達每公升一‧一五毫克，有酒精測定值表一紙可證，已逾每公升零點
    二五毫克甚多。復參酌酒後吐氣所含酒精濃度達每公升○‧八五毫克者，其駕駛
    肇事率為未飲酒者之五十倍、達每公升一‧五毫克者，則達迷醉之狀態（參照中
    央警察大學交通學系暨交通管理研究所蔡志中教授所製「酒精濃度與肇事率之關
    係」表），又以當時並無不能注意之情事，被告竟未能注意，仍自後追撞，則其
    係因酒後注意能力降低，以致不能安全駕駛而肇事，灼然甚明。末查，揆諸卷附
    被告所駕駛肇事車輛右前方保險桿受損情形，難認僅係該車後視鏡擦撞告訴人騎
    駛之機車，以其撞擊力道之猛烈，被告猶稱不知，殊難置信，所辯亦屬卸責之詞
    ，要無可採，乃其肇事後未即停車查看，詎逕予駛離，亦足認有駕車肇事後逃逸
    之故意。又告訴人所受前揭之傷害，有診斷證明書一紙可佐，係因被告前揭駕車
    肇事行為所致，其間洵有相當之因果關係。本件事證明確，犯行均堪認定，應予
    依法論科。
二、核被告所為，係犯刑法第一百八十五條之三之服用酒類，不能安全駕駛動力交通
    工具而駕駛罪及第一百八十五條之四之駕駛肇事致人受傷而逃逸罪。所犯上開二
    罪，犯意各別，行為互殊，罪名有異，應予分論併罰。爰審酌被告素行尚可，並
    立據與告訴人和解，賠償其損害，惟其否認犯行，態度不佳，且於大量飲酒後，
    在判斷能力及反應能力均明顯降低之情況下，猶開車上路，對其他交通參與者之
    安全構成莫大之威脅，情節非輕等一切情狀，分別量處如主文所示之刑，並定其
    應執行之刑，以資懲儆。又查被告前未曾受有期徒刑以上刑之宣告，有臺灣屏東
    地方法院檢察署刑案資料查註紀錄表及本院全國前案紀錄表可佐，其因一時失慮
    致罹刑章，經此教訓，當知謹慎，信無再犯之虞，本院認其所受有期徒刑之宣告
    以暫不執行為適當，併宣告緩刑四年，以啟自新。
貳、被訴過失傷害部分
    公訴意旨另以：被告於前揭時、地駕車，因過失傷害告訴人之行為，涉有刑法第
    二百八十四條第一項前段過失傷害罪嫌云云。按告訴乃論之罪，告訴人於第一審
    辯論終結前，得撤回其告訴；又告訴經撤回者，法院應諭知不受理之判決，刑事
    訴訟法第二百三十八條第一項及第三百零三條第三款定有明文。本件被告因上開
    過失傷害案件，經檢察官提起公訴，認其係犯刑法第二百八十四條第一項前段之
    過失傷害罪，依同法第二百八十七條前段之規定，須告訴乃論。茲據告訴人於本
    院審理中，具狀撤回其告訴，揆諸前開說明，應諭知不受理之判決。
據上論斷，應依刑事訴訟法第二百九十九條第一項前段、第三百零三條第三款，刑法
第一百八十五條之三、第一百八十五條之四、第五十一條第五款、第七十四條第一款
，判決如主文。
本案經檢察官楊挺宏到庭執行職務。
中      華      民      國      八十九      年      六     月     五    日
                                      臺灣屏東地方法院刑事第一庭
                                          法  官    蔡憲德
右正本證明與原本無異。
對於本判決如有不服應於收受送達後十日內向本院提出上訴書狀上訴於台灣高等法院
高雄分院並按他造當事人之人數附具繕本。
                                          書記官   林鴻仁
中      華      民      國      八十九      年      六     月     五    日
附錄本案論罪科刑法條
刑法第一百八十五條之三、第一百八十五條之四
刑法第一百八十五條之三
服用毒品、麻醉藥品、酒類或其他相類之物，不能安全駕駛動力交通工具而駕駛者，
處一年以下有期徒刑、拘役或三萬元以下罰金。
刑法第一百八十五條之四
駕駛動力交通工具肇事，致人死傷而逃逸者，處六月以上五年以下有期徒刑。


司法院資訊處製作；財團法人民間司法改革基金會備份。
